臺灣高雄地方法院刑事判決　　　　　　　　　　　　九十三年度簡上字第三六五號
　　上　訴　人　乙○○
　　（即被告）
右列上訴人因竊盜案件，不服本院高雄簡易庭九十三年度簡字第二二０一號中華民國
九十三年五月十七日第一審刑事簡易判決（聲請簡易判決處刑書案號：九十三年度速
偵字第一六一號），提起上訴，本院管轄之第二審合議庭判決如左：
    主  文
原判決撤銷。
乙○○竊盜，處拘役伍拾玖日，如易科罰金，以佰元折算壹日。
    事  實
一、乙○○於民國九十三年三月三十一日某時，在高雄市鹽埕區○○○路「新豐宮」
    旁，見丁○○所有之腳踏車一輛（該輛腳踏車原係於同年三月二十三日某時，在
    高雄市鹽埕區○○○路二二０號藍語網咖前，為姓名年籍不詳之人竊取後，移置
    於該處）停放於該處無人看管，明知該腳踏車係不詳人占有監督之財物，竟意圖
    為自己不法之所有，徒手竊取該腳踏車，得手後供己代步之用。嗣於九十三年四
    月二日晚上十時五十五分許，在上開藍語網咖前為警查獲。
二、案經高雄市政府警察局鹽埕分局報請臺灣高雄地方法院檢察署檢察官聲請簡易判
    決處刑。
    理  由
一、訊據被告乙○○固不諱言騎用前述腳踏車，然矢口否認有何竊盜犯行，辯稱：該
    腳踏車停放於「新豐宮」旁已有一段時間，均無人騎用，伊以為是沒人要的云云
    。
二、惟查：
  (一)上開腳踏車係被害人丁○○所有，於九十三年三月二十三日某時，在高雄市鹽埕
    區○○○路二二０號藍語網咖前失竊乙節，業據被害人丁○○指述無訛，並經證
    人甲○○結證屬實，堪以認定。
  (二)次查，證人即在「新豐宮」幫忙之戊○○到庭結證稱：「（本案的腳踏車你何時
    看過？）那台腳踏車放在廟旁，已經有一段時間了，但是多久我並不確定。（那
    台腳踏車原本是不是損壞，是由我騎回去修理的？）是的，該台腳踏車原本是壞
    的。（你說該台腳踏車壞掉，是什麼意思？）我是說那台腳踏車停放在廟旁已經
    很久了，都沒有人騎用，所以我才以為該腳踏車是壞掉的。」等語（本院九十三
    年九月一日審判筆錄），另參以被告堅詞否認前開腳踏車並非伊在藍語咖前竊取
    等語，勾稽右情，足徵被害人之腳踏車係遭不詳之人竊取後，移置於「新豐宮」
    ，嗣為被告所取去無訛，尚非公訴人所指係被告逕至語網咖前竊取所得。
  (三)再者，證人戊○○證稱：「（那台腳踏車外觀看起來怎麼樣？）看起來舊舊的，
    顏色黑黑的。」、「．．但我有將該台腳踏車推到旁邊，該腳踏車車輪是可以轉
    動的。」（本院九十三年九月一日審判筆錄），而被害人丁○○亦稱該腳踏車失
    竊之時尚值五千元，而衡諸常情，腳踏車除非毀損或老舊至不堪使用，否則無棄
    置之理。況被告亦自承該腳踏車當時在後座鐵夾上置有被害人之鑰匙（參本院九
    十三年九月一日審判筆錄），並有警卷照片可稽，足見被告主觀上應認該車並非
    無主物之事實，應可確認。詎被告既明知該車為不詳姓名之人所持有，竟將之移
    置自己實力支配之下，復加以整修騎用，則其顯然認為該車尚有堪用程度之價值
    ，雖被告竊取該腳踏車之時地與被害人丁○○、證人甲○○指訴之情節不符，無
    從認定該車係被告竊自被害人之手，惟其主觀上就該車係屬他人所有既有所預見
    ，卻仍移置自己實力支配之下，則被告顯係將該車視為自己所有而任意以合乎經
    濟上目的之方式使用、收益、處分之，非僅供其一時之用而利用之，其有為自己
    不法所有之意圖甚明，準此，被告辯稱並非竊取該車云云，要屬卸責之詞，委不
    足採。
  (四)綜上，本件事證已臻明確，被告之竊盜犯行堪以認定，應依法論科。
三、按刑法第三百二十條第一項所稱之「竊取」既為破壞原持有支配關係，並建立新
    持有支配關係之行為，持有人只要事實上對於持有物擁有支配力，即可成立其與
    持有物之持有支配關係，至於該支配力係合法抑或非法取得，均不影響其對持有
    物之支配關係，換言之，意圖為自己或第三人不法之所有，而竊取他人行竊所得
    之贓物，自亦該當刑法之竊盜罪。故核被告所為，係犯刑法第三百二十條第一項
    之普通竊盜罪。
四、原審予以論罪科刑，固非無見；然查，原審判決認被告係於九十三年三月二十三
    日，在高雄市鹽埕區○○○路二二０號藍語網咖前竊取被害人丁○○所有之腳踏
    車，致與事實不符，自有未洽；被告上訴否認部分犯罪，雖無理由，惟原判決既
    有可議，自應予以撤銷改判。爰審酌被告不思以勞力賺取財物，竟圖一時便利，
    而竊取他人之物，另審酌其犯後態度及所竊之腳踏車業經被害人領回等一切情狀
    ，量處如主文所示之刑，並諭知易科罰金之折算標準。至扣案之鎖頭一付及鑰匙
    一支，係被告竊得該腳踏車車後向其舅舅所借用，此亦據被告供明在卷，是扣案
    之鎖頭一付及鑰匙一支並非被告所有，且其存在並供為上開用途，乃竊盜得手後
    之事，故不予宣告沒收，附此敘明。
據上論斷，應依刑事訴訟法第四百五十五條之一第一項、第三項、第三百六十九條第
一項前段、第三百六十四條、第二百九十九條第一項前段，刑法第第三百二十條第一
項、第四十一條第一項前段，罰金罰鍰提高標準條例第一條前段、第二條，判決如主
文。
本案經檢察官丙○○到庭執行職務。
中      華      民      國    九十三      年      九      月    十五    日
                                  臺灣高雄地方法院刑事第五庭
                                      審判長法  官  李政庭
                                            法  官  蘇雅慧
                                            法  官  何秀燕
右正本證明與原本無異。
不得上訴。
                                            書記官  顏平國
中    華    民    國      九十三      年      九      月      十五      日
